臺灣苗栗地方法院刑事判決　　　　　　　　　　　　　九十二年度訴字第三二二號
　　公　訴　人　臺灣苗栗地方法院檢察署檢察官
　　被　　　告　甲○○
　　選任辯護人　徐原本律師
　　被　　　告　丁○○
　　指定辯護人　本院公設辯護人　己○○
右列被告等因偽造貨幣案件，經檢察官提起公訴（九十二年度少連偵字第一八號），
本院判決如左：
    主  文
甲○○成年人與少年共同連續行使偽造之通用紙幣，處有期徒刑參年捌月。
丁○○共同連續行使偽造之通用紙幣，處有期徒刑參年貳月。
扣案之偽造新台幣壹仟元通用紙幣伍拾貳張，均沒收。
    事  實
一、丁○○因需款使用，乃與甲○○共同基於意圖供行使之用而收集偽造通用紙幣之
    犯意聯絡，丁○○遂於民國九十二年三月二十七日凌晨一時許，經由甲○○之介
    紹，並由甲○○駕駛車牌號碼ＯＯＯＯＯＯＯ號自用小客車搭載丁○○，至桃園
    縣桃園市「ＳＫＹ舞廳」處，由丁○○自真實姓名年籍不詳之綽號「阿鋼」者收
    集偽造新台幣千元通用紙幣五十二張。嗣甲○○、丁○○及林姓少年（年籍詳卷
    ，另案由臺灣桃園地方法院少年法庭裁定施以感化教育）基於行使偽造通用紙幣
    之概括犯意聯絡，即由甲○○駕駛前述小客車搭載丁○○、林姓少年，由丁○○
    於如附表所示之時間、地點，連續向附表所示之商家售貨者，分別以上述千元偽
    鈔購買每包價值新台幣五十元之七星牌香煙方式，找換真鈔九百五十元，其間林
    姓少年亦於當日下午二時許，下車至丙○○所經營而位在苗栗縣獅潭鄉永興村四
    鄰永興二十七號之「接興商店」，持千元偽鈔乙張購買七星香煙及檳榔各一包，
    計一百元，並換得真鈔九百元，其後因如附表所示之「福貽商店」負責人辛○○
    於收取丁○○交付之偽鈔後，察覺有異而迅即報案，乃為警循線於當日下午三時
    十五分許，在苗栗縣獅潭鄉○○○○路旁之豐林國民小學前，發現甲○○、丁○
    ○站立於前述自用小客車旁，地上並已丟棄一張千元偽鈔，且查得該車內前座經
    改裝之夾層內有偽鈔一疊，而查獲上情，共計扣得偽造新台幣仟元通用紙幣五十
    二張。
二、案經苗栗縣警察局大湖分局移送臺灣苗栗地方法院檢察署檢察官偵查起訴。
    理  由
一、訊據被告丁○○對於右揭時、地收集偽鈔，嗣並共同行使偽鈔用以換取真鈔之事
    實均坦承不諱；被告甲○○則供承係伊介紹丁○○，並由伊開車搭載丁○○至上
    述「ＳＫＹ舞廳」向「阿鋼」收集千元偽鈔，嗣亦係由伊開車搭載丁○○、林姓
    少年在上述時地共同以前開收集之偽鈔用以換取真鈔之事實。又被告丁○○、林
    姓少年確於上述時地持偽造千元紙幣購買商品，而用以換取真鈔等情，業據證人
    乙○○、戊○○、丙○○、辛○○、庚○○等分別於警詢時證述明確，並與證人
    即共犯林姓少年所證大致相符。再扣案之千元紙鈔經送鑑定，認該批偽鈔均以彩
    色噴墨方式仿印，以透明漆仿隱藏字，無凹版印文突起效果；紙質與真鈔不同，
    以螢光筆繪製仿紙張螢光纖維絲，水印以灰色墨在紙張正面仿造，部分安全線以
    彩色噴墨在紙張背面仿製，另以燙印箔膜（含面額數字）及灰色墨仿鈔券正面五
    段裸露部分，無折光變色效果；左下角面額數字以燙印箔膜仿折光變色油墨，無
    折光反應，均屬偽造乙節，有中央銀行發行局九十二年四月九日台央發字第00
    00000000號函在卷可稽，復有贓物認領保管單五張、照片二張等附卷可
    證。綜上各節，足徵被告二人上述自白確與事實相符。是本件事證已臻明確，被
    告二人犯行均堪認定。
二、核被告二人所為，均係犯刑法第一百九十六條第一項之行使偽造通用紙幣罪。被
    告二人意圖供行使之用而收集偽造紙幣之低度行為，為其行使偽造紙幣之高度行
    為所吸收，不另論罪。按行使偽造紙幣，本含有詐欺性質，苟其行使之偽幣，在
    形式上與真幣相同，足以使一般人誤認為真幣而矇混使用者，即屬行使偽造紙幣
    而不應以詐欺罪論擬（最高法院二十九年度上字第一六四八號判例意旨參照），
    附此敘明。被告二人與林姓少年等人間就上述行使偽造紙幣之犯行，均有犯意之
    聯絡與行為之分擔，應均論以共同正犯。又被告二人先後多次行使偽造通用紙幣
    之犯行，時間緊接，所犯罪名相同，顯係出於概括之犯意為之，為連續犯，應依
    刑法第五十六條之規定以一罪論，並加重其刑。另查被告甲○○係七十年十二月
    三日生，林姓少年則係七十五年六月十一日生，有上述二人之年籍資料在卷可稽
    ，被告甲○○於行為時係已滿二十歲之成年人；林姓少年則於行為時係十四歲以
    上未滿十八歲之少年，被告甲○○與林姓少年共同實施犯罪，依行為時之少年事
    件處理法第八十五條第一項設有加重其刑之規定，惟九十二年五月二十八日新公
    布之兒童及少年福利法第七十條第一項亦設有加重規定，且後者為原兒童福利法
    及少年福利法合併修正後之法律，所規定之態樣範圍較少年事件處理法第八十五
    條第一項規定為廣，自前後法之比較而言，應適用修正後之新法，故被告甲○○
    應依兒童及少年福利法第七十條第一項規定遞加重其刑。爰審酌被告二人之素行
    、犯罪之動機、目的、手段、參與程度，持有之偽鈔達五十餘張，雖僅行使其中
    五張，惟已嚴重干擾金融交易秩序暨被告丁○○年僅十九歲、尚在就學並終於本
    院審理時自白犯罪，態度良好，被告甲○○亦坦承犯行，態度尚好等一切情狀，
    分別量處如主文所示之刑。至扣案之偽造新台幣一千元紙幣五十二張，均係偽造
    之通用紙幣，應依刑法第二百條之規定併予宣告沒收；至另扣案之新台幣六千四
    百元及七星牌香煙十六包，因尚無證據足資證明係被告因行使偽造通用紙幣而得
    之物，爰不併予宣告沒收，附此敘明。
據上論斷，應依刑事訴訟法第二百九十九條第一項前段，兒童及少年福利法第七十條
第一項，刑法第二十八條、第五十六條、第一百九十六條第一項、第二百條，罰金罰
鍰提高標準條例第一條前段，判決如主文。
本案經檢察官張文傑到庭執行職務。
中　　　華　　　民　　　國　　九十三　　年　　　五　　　月　　　五　　　日
                          臺灣苗栗地方法院刑事第二庭
                              審判長法  官  周  淡  怡
                                    法  官  顧  正  德
                                    法  官  林  燦  都
右正本證明與原本無異。
如不服本判決，應於送達後十日內向本院提出上訴狀（須附繕本），上訴於臺灣高等
法院臺中分院。
                                    書記官  陳  建  分
中　　　華　　　民　　　國　　九十三　　年　　　五　　　月　　　五　　　日
附錄論罪科刑法條
刑法第一百九十六條第一項
行使偽造、變造之通用貨幣、紙幣、銀行券，或意圖供行使之用而收集或交付於人者
，處三年以上十年以下有期徒刑，得併科五千元以下罰金。